# 请教陈版，关于非同一控制下并入资产负债的后续调整

提问人：chx1015 时间：2016-04-28 11:47:17
合并成本或并入资产负债的调整 　　合并日或合并当期期末，合并成本或并入资产负债公允价值无法确定的，应暂估作价。 1.购买日后 12 个月内对有关价值量的调整， 12 个月内取得进一步信息的，按日后调整事项的原则处理。即视同在购买日即已获知，对以暂估价为基础的会计处理进行追溯调整。 2.超过 12 个月后的价值量调整，超过 12 个月后的价值量调整，按前期差错更正处理。 假设购买日被购买方的公允价值中包含应收账款公允价值 1100 万元（其中坏账准备 200 万元）、未决诉讼形成的或有负债 100 万元。 1 、如果坏账准备 200 万元后续计量时被购买方因对方财务状况好转转回了 100 万元，这时是否应调整期初商誉？ 2 、如果未决诉讼正式判决后应赔付 150 万元，多赔付的 50 万元是否应调整期初商誉？

回答人：chenyiwei
你说的这两个变动，都是购买日后新出现的情况，不是获得“关于购买日已存在的状态或情况的进一步信息”，所以应调整购买日后的损益，不应调整购买日确认的合并商誉，即使是在购买日后 12 个月内收回款项或作出判决。

提问人：chx1015 时间：2016-06-29 09:19:39
陈版，未决诉讼正式判决按照日后调整事项的规定是属于获取进一步信息的，为什么此处是新的状况呢？我觉得应该需要调整合并成本，如果是购买日已合理估计，但购买日后出现了新的情况导致估计错误才属于新的状况吧。

回答人：chenyiwei
因为无法确定最终判决与资产负债表日原估计之间的差异原因是何种因素导致，尤其是：是否在资产负债表日或购买日后出现了一些原先不存在的新的状态或情况，从而导致差异，一般认为作为非调整事项可能性较大。